臺灣臺中地方法院刑事判決　　　 100年度易字第1178號
公　訴　人　臺灣臺中地方法院檢察署檢察官
被　　　告　黃嘉尚
上列被告因竊盜案件，經檢察官提起公訴（100年度偵字第5178
號），被告在本院準備程序進行中就被訴事實為有罪之陳述，受
命法官於告知簡式審判程序之旨，並聽取當事人之意見後，本院
合議庭裁定由受命法官獨任依簡式審判程序，判決如下：
    主    文
黃嘉尚犯攜帶兇器竊盜罪，累犯，處有期徒刑捌月，扣案（扣於
臺灣臺中地方法院檢察署100年度偵字第3907號案）強力剪壹支
沒收；又犯攜帶兇器竊盜罪，累犯，處有期徒刑捌月，扣案（扣
於臺灣臺中地方法院檢察署100年度偵字第3907號案）強力剪壹
支沒收；又犯竊盜罪，累犯，處有期徒刑肆月；又犯竊盜罪，累
犯，處有期徒刑肆月。應執行有期徒刑壹年捌月，扣案（扣於臺
灣臺中地方法院檢察署100年度偵字第3907號案）強力剪壹支沒
收。
    犯罪事實及理由
一、黃嘉尚前於民國96年間，因竊盜案件，經本院以95年簡字第
    386號判決判處有期徒刑6月，嗣減為有期徒刑3月確定，於
    96年8月13日縮刑期滿執行完畢；復於97年間，再因竊盜案
    件，經本院判處有期徒刑7月，於97年7月29日縮刑期滿執行
    完畢；再因竊盜案件，經本院判處有期徒刑3月，於99年1月
    8日縮刑期滿執行完畢。詎仍不知悔改，復分別意圖為自己
    不法之所有，有如下之竊盜犯行：
  (1)於99年11月27日上午9時15分許（起訴書記載為9時許），在
    臺中市○○區○○路3段47號「星球網咖」旁空地，以其所
    有，足以危害人之生命、身體安全可供兇器使用之強力剪（
    即起訴書所載之破壞剪）1支，以破壞鎖具之方式（毀損部
    分未據告訴），竊取曾冠華所有停放於該處之腳踏車1輛（
    價值約新臺幣11000元）。得手後，嗣至臺中市○○路與東
    光路口之環保市場變賣予不詳之人，得款1200元供己花用。
  (2)於99年12月19日上午9時44分許（起訴書記載為10時許），
    在臺中市○○區○○路3段與宜欣路口「學亮書局」旁，以
    其所有，足以危害人之生命、身體安全可供兇器使用之強力
    剪（即起訴書所載之破壞剪）1支，以破壞鎖具之方式（毀
    損部分未據告訴），竊取蔡尚文所有，由其女蔡欣妤使用停
    放於該處之腳踏車1輛。得手後，嗣棄置於不詳地點。
  (3)於100年1月1日下午4時26分許（起訴書記載為4時許），在
    臺中市○○區○○路3段49號「星球咖啡」前，徒手竊取吳
    佳美所有，由其子柯智誠使用停放於該處之腳踏車1輛（價
    值約2000元）。得手後，嗣棄置於不詳地點。
  (4)於100年1月23日下午1時28分許（起訴書記載為1時33分許）
    ，在臺中市○○區○○路3段47號（燦坤門市）前，利用車
    主游昊宸置於腳踏車置物包內之鑰匙開鎖，徒手竊取游昊宸
    所有停放於該處之美利達腳踏車1輛（號碼AFA0000000，價
    值約9000元）。得手後，嗣至臺中市○○路與東光路口之環
    保市場變賣予不詳之人，得款1500元供己花用。
    嗣黃嘉尚於100年2月12日下午1時許，騎乘另案竊得之腳踏
    車途經臺中市○○區○○路3段21之6號前為警查獲，並扣得
    其所有供犯上開(1)(2)竊盜所用之強力剪1支（扣於臺灣臺中
    地方法院檢察署100年度偵字第3907號案）。
二、前開犯罪事實，有下列證據可證：
(一)被告黃嘉尚於警詢、偵訊、本院準備程序及審理時為認罪之
    陳述。
(二)證人曾冠華、蔡欣妤、吳佳美、游昊宸於警詢時之指述。
(三)監視器翻拍相片9紙及竊取自行車現場照片4張附卷可稽。
(四)臺灣臺中地方法院檢察署100年度偵字第3907號起訴書查詢
    及臺中市政府警察局太平分局押押物品目錄表1紙（扣得強
    力剪1支）。
三、論罪科刑部分：
(一)按刑法第321條第1項第3款之攜帶兇器竊盜罪，係以行為人
    攜帶兇器竊盜為其加重條件，此所謂兇器，其種類並無限制
    ，凡客觀上，具有危險性之兇器均屬之，且祇須行竊時攜帶
    此種具有危險性之兇器為已足，並不以攜帶之初有行兇之意
    圖為必要（最高法院79年臺上字第5253號判例意旨參照）。
    本案被告黃嘉尚所持用犯上開(1)(2)所示竊盜犯行之強力剪，
    係一便於施力且質地堅硬之工具，客觀上足以傷害人之生命
    、身體，係具有危險性之兇器，核被告黃嘉尚上開(1)(2)犯行
    ，係犯刑法第321條第1項第3款之攜帶兇器竊盜罪，(3)(4)部
    分犯行，係犯刑法第320條第1項之普通竊盜罪。
(二)按行為後法律有變更者，適用行為時之法律，但行為後之法
    律有利於行為人者，適用最有利於行為人之法律，刑法第2
    條第1項定有明文；本件被告黃嘉尚為上開攜帶兇器之加重
    竊盜犯行後，刑法第321條第1項於100年1月26日經修正公布
    ，修正後之刑法第321條第1項，除修正該條項第1款及第6款
    之構成要件，而擴大加重竊盜之適用範圍外，就科刑部份，
    亦從原先無併科罰金刑，增訂為「得併科新臺幣十萬元以下
    罰金」，其餘有期徒刑之法定本刑上限，則未變動，經比較
    上開修正後之規定，以被告行為時即修正前之法律規定較有
    利於被告。
(三)被告犯上開4罪，犯意各別，行為互殊，應予分論併罰。
(四)被告前於96年間，因竊盜案件，經本院以95年簡字第386號
    判決判處有期徒刑6月，嗣減為有期徒刑3月確定，於96年8
    月13日縮刑期滿執行完畢；復於97年間，再因竊盜案件，經
    本院判處有期徒刑7月，於97年7月29日縮刑期滿執行完畢；
    再因竊盜案件，經本院判處有期徒刑3月，於99年1月8日縮
    刑期滿執行完畢。有臺灣高等法院被告前案紀錄表在卷可按
    ，其於前案執行完畢後，5年內故意再犯本件有期徒刑以上
    之各罪，均為累犯，均應依刑法第47條第1項之規定，加重
    其刑。
(五)爰審酌被告素行不佳，前已有多次竊盜犯行，仍不知確切悔
    改，時值壯年，不思以正當方法賺取財物，為貪取不法利益
    ，竟復分別以攜帶兇器、徒手之方式竊取腳踏車，並變賣花
    用或予棄置，造成各該被害人受有損失，顯然缺乏對他人財
    產權應予尊重之觀念，惡性非輕；惟衡酌被告犯罪手段尚屬
    平和，犯後均坦承犯行，態度尚稱良好等一切情狀，分別量
    處如主文所示之刑，並定其應執行之刑。
(六)又被告於本院審理時，坦承其犯上開(1)(2)竊盜犯行使用之強
    力剪1支為其所有，嗣於100年2月12日其為警查獲時，同時
    為警查扣，並有臺灣臺中地方法院檢察署100年度偵字第390
    7號起訴書查詢及臺中市政府警察局太平分局押押物品目錄
    表1紙可稽，則該扣案之強力剪，為被告所有，供其犯上開
    (1)(2)犯行所用之物，爰依刑法第38條第1項之2款之規定併予
    宣告沒收。起訴書記載破壞剪（即扣案之強力剪）1支未扣
    案，認毋庸宣告沒收，尚有誤會，又依卷附監視器翻拍相片
    9紙，業已顯示被告行竊之時間，起訴書記載之時間略有不
    符，應予更正，附此敘明。
四、應適用之法條：依刑事訴訟法第273條之1第1項、第299條第
    1項前段、第310條之2、第454條第1項，刑法第2條第1項前
    段、修正前第321條第1項第3款、第320條第1項、第47條第1
    項、第51條第5款，刑法施行法第1條之1第1項、第2項前段
    ，判決如主文。
中    華    民    國    100   年    5    月     2    日
                  刑事第十三庭    法  官  吳幸芬
以上正本證明與原本無異。
如不服本判決，應於收受送達後10日內向本院提出上訴書狀（應
敘述具體理由並附繕本）。
上訴書如未敘述理由，應於上訴期間屆滿後20日內補提理由書於
                                  書記官  黃珮華
中    華    民    國    100   年    5    月     2    日
附錄本判決論罪科刑法條：
中華民國刑法第320條
（普通竊盜罪、竊佔罪）
意圖為自己或第三人不法之所有，而竊取他人之動產者，為竊盜
罪，處5  年以下有期徒刑、拘役或 5 百元以下罰金。
意圖為自己或第三人不法之利益，而竊佔他人之不動產者，依前
項之規定處斷。
前二項之未遂犯罰之。
中華民國刑法第321條
（加重竊盜罪）
犯竊盜罪而有左列情形之一者，處6月以上、5年以下有期徒刑：
一  於夜間侵入住宅或有人居住之建築物、船艦或隱匿其內而犯
之者。
二  毀越門扇、牆垣或其他安全設備而犯之者。
三  攜帶兇器而犯之者。
四  結夥三人以上而犯之者。
五  乘火災、水災或其他災害之際而犯之者。
六  在車站或埠頭而犯之者。
前項之未遂犯罰之。
準條例第一條前段、第二條，判決如主文。